【裁判字號】    98,訴,129
【裁判日期】    980414
【裁判案由】    強盜等
【裁判全文】
臺灣桃園地方法院刑事判決               98年度訴字第129號
公  訴  人  臺灣桃園地方法院檢察署檢察官
被      告  甲○○
選任辯護人  林哲倫律師
            張百欣律師
            蕭萬龍律師
被      告  丙○○
選任辯護人  楊偉奇律師
上列被告等因強盜等案件，經檢察官提起公訴（台灣桃園地方法
院檢察署98年度偵字第5 號），本院判決如下：
    主  文
甲○○攜帶兇器竊盜，處有期徒刑柒月，附表編號一所示之物，
沒收之。又意圖為自己不法之所有，攜帶兇器，以脅迫至使不能
抗拒，而取他人之物，處有期徒刑捌年，附表編號二、四、七所
示之物，均沒收之。又共同攜帶兇器竊盜，處有期徒刑柒月，附
表編號一所示之物，沒收之。又共同攜帶兇器竊盜，處有期徒刑
壹年陸月，附表編號三、四、五、六、七所示之物，均沒收之。
應執行有期徒刑拾年陸月，附表編號一、二、三、四、五、六、
七所示之物，均沒收之。
丙○○共同攜帶兇器竊盜，累犯，處有期徒刑捌月，附表編號一
所示之物，沒收之。又共同攜帶兇器竊盜，累犯，處有期徒刑壹
年，附表編號三、四、五、六、七所示之物，均沒收之。應執行
有期徒刑壹年陸月，附表編號一、三、四、五、六、七所示之物
，均沒收之。
    事  實
一、丙○○於民國95年間，曾因違反毒品危害防制條例案件，經
    台灣屏東地方法院以該院95年易字第233 號判處有期徒刑6
    月確定，甫於97年7 月9 日執行完畢。
二、甲○○基於意圖為自己不法所有之竊盜及強盜犯意，先於97
    年12月26日凌晨1 時許，前往臺北縣鶯歌鎮○○路138 巷3
    之4 號前，持其所有客觀上足供兇器使用之老虎鉗1 把，將
    陳金柱所有之5L-7807 號車牌2 面拔下而竊取之，得手後懸
    掛在其所有之車號1431-TR 之自用小客車上，以圖掩人耳目
    ，隨即於當日凌晨2 時39分許，駕駛前開懸掛車號5L-7807
    車牌2 面之自用小客車，並攜帶其所有客觀上足供兇器使用
    之銀色握柄菜刀1 把，又戴上其所有之口罩以遮蓋臉部，及
    攜帶其所有之黑色手提袋1 個，進入桃園縣八德市○○路34
    號之全家便利商店，旋持上開菜刀喝令店員乙○○開啟收銀
    機，以此舉措對乙○○表示倘不遵其指示必當對伊生命身體
    不利以脅迫之，至使乙○○心生畏懼不能抗拒，遂依甲○○
    指示打開收銀機並取出其內現金新台幣（下同）8,400 元，
    甲○○則先自櫃台後方菸架下之櫃子內強取其內香菸約20條
    （約200 包香菸），復將乙○○手中之上揭現金強取而去。
    得手後，甲○○將之置入上開手提袋內即駕車離去，旋將車
    號5L-7807 之車牌2 面丟棄在桃園縣八德市○○路991 巷之
    產業道路旁。
三、甲○○食髓知味，又與丙○○基於共同意圖為自己不法所有
    之竊盜犯意聯絡，於97年12月29日凌晨1 時20分許，由丙○○攜帶上開甲○○所有客觀上足供兇器使用之老虎鉗1 把，
    前往桃園縣八德市○路○街附近，由甲○○在旁把風，由丙○○持該老虎鉗將蔡昱瑾所有之車號6T-1275 號自小客車車
    牌2 面拔下後竊取之，甲○○旋將該6T-1275 號自小客車車
    牌2 面懸掛在其所有之上開車號1431-TR 之自用小客車上，
    以避人耳目。甲○○、丙○○隨即駕駛此懸掛車號6T-1275
    號車牌之自小客車，並由丙○○攜帶伊所有客觀上足供兇器
    使用之木柄菜刀1 把，再次前往桃園縣八德市○○路34號之
    全家便利商店前，甲○○並戴上上開口罩，丙○○則頭戴甲○○所有之白色鴨舌帽及毛巾俾遮掩面貌，並手持上開手提
    袋及將菜刀藏置外套口袋內而後連袂進入超商，斯時店員乙○○適在該便利超商後方以門隔開之辦公室內用餐，自監視
    器中發覺又係甲○○且更夥同丙○○進入該超商，因認必係
    再次前來強盜財物，遂躲在該超商之辦公室內並將門鎖反鎖
    ，甫進店內之甲○○、丙○○見店內無人，甲○○並前行至
    辦公室前亦無法開啟該門，渠二人見機不可失，遂由甲○○
    先試圖打開收銀機，卻因上鎖而無法開啟，甲○○即轉而將
    置於超商櫃檯後方菸架抽屜內之香菸10條（共100 包）竊取
    後置入丙○○攜來之手提袋內，復又將置於陳列架上之麵包
    數個竊取入己，得手後甲○○、丙○○2 人隨即離開，並將
    車號6T-1275 號車牌丟棄在桃園縣八德市○○街490 號之高
    架橋下。嗣於97年12月29日晚間11時30分許，為警調閱監視
    器，循線在桃園縣八德市○○街380 號前查獲甲○○、丙○○。並扣得上開銀柄菜刀、木柄菜刀各1 把、手提袋1 個、
    老虎鉗1 把及贓物七星牌香菸30包、大衛杜夫牌香菸68包等
    物，而查知上情。
四、案經桃園縣政府警察局八德分局報告台灣桃園地方法院檢察
    署檢察官偵查起訴。
    理  由
一、訊據被告甲○○就上揭事實欄二所載竊盜他人車牌及至便利
    商店強盜現金及香菸等財物之事實，及被告甲○○與丙○○
    就上揭事實欄三所載竊盜他人車牌及竊取便利商店香菸等財
    物之事實，均坦認不諱，並經證人及上開車牌失竊人陳金柱
    、蔡昱瑾於警詢中證述、及證人即便利商店店員乙○○於本
    院審判中證述詳細（陳金柱、蔡昱瑾二人於警詢中之證述，
    性質上雖屬被告以外之人於審判外所為之陳述，然業據被告
    二人於本院審判中同意做為證據，本院審酌該二人警詢筆錄
    製作之情形，以之作為本案認事用法之證據核屬適當，依刑
    事訴訟法第159 條第5 第1 項之規定，自有證據能力），復
    有桃園縣警察局車輛尋獲電腦輸入單及行照影本各1 紙、贓
    物認領保管單3 紙、監視器翻拍照片及現場照片19張在卷可
    查，亦有扣案之銀柄及木柄菜刀各1 把、手提袋1 個、老虎
    鉗1 支及竊取而來之贓物七星牌香菸38包、大衛杜夫牌香菸
    68 包 等可資證明。由此交互勾稽，足見被告二人上開自白
    係與事實相符，渠二人犯罪事證明確，至堪認定，均應依法
    論科。
二、論罪科刑：
  (一)按刑法第321 條第1 項第3 款之攜帶兇器竊盜罪，係以行為
    人攜帶兇器竊盜為其加重條件，此所謂兇器，其種類並無限
    制，凡客觀上足對人之生命、身體、安全構成威脅，具有危
    險性之兇器均屬之，且祇須行竊時攜帶此種具有危險性之兇
    器為已足，並不以攜帶之初有行兇之意圖為必要，最高法院
    著有77年台上字第5253號判例意旨可資參照。被告甲○○於
    97年12月26日凌晨行竊車牌時所攜帶之老虎鉗1 把、嗣後至
    便利商店強盜財物時所使用之銀柄菜刀1 把，及被告二人於
    97年12月29日凌晨行竊車牌時所攜帶之老虎鉗1 把、嗣後至
    便利商店行竊財物時所攜帶之木柄菜刀1 把，均為金屬材質
    ，其中菜刀更屬鋒利之刀械，若持以行兇，必足使人之生命
    、身體、安全產生危險，自均堪認為兇器。是核被告甲○○
    就事實欄二所載之行為，係分別犯刑法第321 條第1 項第3
    款之攜帶兇器竊盜罪、及同法第330 條第1 項及第321 條第
    1 項第3 款之攜帶兇器強盜罪。被告甲○○及丙○○就事實
    欄三所載之先後二次竊盜行為，則均犯刑法第321 條第1 項
    第3 款之攜帶兇器竊盜罪二罪。
  (二)公訴意旨雖以：被告二人就上揭共同於97年12月29日凌晨1
    時20分許攜帶菜刀1 把至桃園縣八德市○○路34號全家便利
    商店內強取店內香菸約10條之行為，應構成刑法第330 條之
    加重強盜罪，而非同法第321 條第1 項第3 款之加重竊盜罪
    等語。惟查：
  1.按刑法第320 條竊盜罪之成立，係以行為人意圖為自己或第
    三人不法之所有，竊取他人之物為要件。所謂「竊取」，則
    係使未經享有財產持有權之本人同意或違背本人之意思之情
    形下，破壞該本人對該財物之原持有關係，進而建立行為人
    自己對該財物之新持有關係。而刑法第328 條強盜罪之成立
    ，則以行為人意圖為自己或第三人不法之所有，以強暴、脅
    迫、藥劑、催眠術或他法，至使不能抗拒，而取他人之物或
    使其交付者為必要。是竊盜與強盜之區別，乃在行為人破壞
    該本人對財物持有關係及建立自己對該物新持有關係之過程
    中，是否有使用強暴、脅迫、藥劑、催眠術或相類手段，致
    該本人陷於無法抗拒之程度。
  2.檢察官原起訴意旨以：被告甲○○於事實欄三所載之時間，
    夥同被告丙○○攜帶菜刀1 把共同前往其於事實欄二所載時
    間已強盜得手之便利商店內，斯時在店內辦公室內用餐之店
    員乙○○，自監視器中發現又係甲○○夥同他人前來行搶，
    且手持菜刀，因而心生恐懼致無法抗拒，遂躲在辦公室內並
    將門所反鎖，任由渠二人強取店內財物，是被告二人係犯刑
    法加重強盜罪。訊據被告二人坦認於上揭時地持刀進入店內
    竊取財物事實，惟否認強盜犯行，均辯稱：我們進去時發現
    店內都沒有人在，故想利用無人在場之機會竊取店內財物，
    所攜菜刀原置於被告丙○○身上，因被告甲○○無法打開收
    銀機，始要被告丙○○將菜刀交給甲○○，由甲○○撬開收
    銀機，但因無法撬開，故僅竊走店內香菸即匆忙逃逸等語。
  3.依偵查卷附被告二人該次進入便利商店之監視錄影畫面翻拍
    照片2 張所示，案發時店內未見店員，櫃台內側有一名身著
    黑色附帽毛衣之男子正試圖打開收銀機，櫃台外側則站有一
    名頭戴白色帽子、臉部以白色毛巾遮住之男子，櫃台上則擺
    有一黑色手提袋。被告甲○○固坦承其正係該名身著黑色附
    帽毛衣之男子，被告丙○○亦坦認伊係該名頭戴白帽且以白
    巾遮臉之男子，惟關於案發當時之監視錄影畫面，經本院向
    承辦之桃園縣警察局八德分局大安派出所員警調取，據覆該
    監視錄影畫面之電磁記錄業經商家抹除（見本院卷附本院辦
    理刑事案件電話記錄查詢表）。而關於當日案發情形，據證
    人乙○○到庭證稱：「（97年12月29日凌晨2 點左右你是不
    是在八德市○○路的全家便利商店擔任店員？）是。... 我
    那時在店內辦公室裡面，我當時正在用餐，我邊用餐邊看監
    視器，後來就看到甲○○穿跟第一次一樣的衣服進來，後面
    尾隨著丙○○。甲○○第一次就已經來搶過了，我就把辦公
    室的門鎖起來，門有透明玻璃，我怕他破門而入，我身體頂
    著門，他可能感覺有異常，就趕快往櫃檯方向過去，我看他
    遠離門就趕快報警，他就趕快搜刮現金，但因為收銀機鎖住
    ，他沒辦法打開，我還是繼續聯絡警察。... （在辦公室要
    看到外面的狀況，除了監視器跟透明玻璃外，還有沒有其他
    的方法？）沒有，透明玻璃可以透過裡面看到外面，那是半
    反光的玻璃，外面看不到裡面。（你在辦公室裡面，當時是
    如何知道有人進來？）有叮咚聲音。（你聽到叮咚之後你用
    什麼查看外面狀況？）用監視器。（你當時看到被告他們二
    人是空手的嗎？）不是，甲○○有拿個一個袋子，但是在撬
    開收銀機的時候丙○○才有把刀子拿出來交給甲○○。...
    是一把刀，但是是有前後順序，是先把袋子拿出來，破壞收
    銀機的時候再把刀子拿出來。... 他們都蒙面，甲○○戴連
    身帽把頭蓋起來還有戴口罩，丙○○戴鴨舌帽，還用布巾把
    臉蒙起來。... （甲○○進來超商首先去的地方是哪裡？）
    他剛開始是在門口，後來發現沒有人就往辦公室過來，他有
    試圖要開門。... （你一看到他們二人，你認為他們是來做
    什麼的？）來搶的，不可能來買東西。... 第一個感覺是他
    們又來搶了。... 那時候甲○○在破壞收銀機，丙○○在把
    風。... 他們要離開的時候，是丙○○把帶來的行李袋拿走
    。（行李袋裡面有什麼東西？）菸。... （誰把菸放進去的
    你知道嗎？）甲○○。... 先破壞收銀機，他後來發現打不
    開才拿菸。... 他們穿跟第一次一樣的衣服，所以一定是來
    搶錢的。（穿跟第一次一樣的衣服是指甲○○嗎？）是。..
    . （被告二人有無對著監視器向你揮舞刀械或是做出恐嚇你
    的舉動？）沒有。（你報警之後，外面被告二人會知道你已
    經報警嗎？也就是在賣場會有任何警示顯示說你已經報警了
    嗎？）沒有。（當被告二人用菜刀撬不開收銀機後，有沒有
    請你出來幫他們開收銀機？）沒有。（剛剛檢察官問你時，
    你說被告進來時有試圖要開門，你如何知道？）從監視器畫
    面看到，他左手頂著門，用右手在轉動門把，但是打不開。
    （被告有撞門嗎？）沒有。... （被告甲○○去開辦公室門
    時，丙○○在哪裡？）在甲○○的右後邊，在那邊看，在辦
    公室門附近。... （從被告二人進到便利超商到離開，你有
    沒有直接跟被告二人面對面或接觸過？）沒有，都在辦公室
    裡面，也沒有作任何交談。... （被告二人他們在辦公室門
    口的時間大約多久？）大約5 秒。... （菸是不是就放在櫃
    檯上？）櫃檯後面菸架下面的抽屜。」等語。經本院訊問時
    ，乙○○則證稱：「（辦公室的門原本是開著或是關著？）
    關著。... 是橫的握把，是有個鈕一轉就可以鎖起來。（你
    看到這二人進來，你要鎖門的時候有去轉動過門的把手嗎？
    ）沒有。... 把手沒有在動。（你上鎖之後有再轉動一下門
    把看鎖上了沒有？）沒有，以前就是這樣鎖上的。（在轉那
    個鈕的過程中，門把會動嗎？）應該是不會。（當甲○○嘗
    試開門的一陣子當中，你有看監視器嗎？）沒有，我用身體
    頂著門，我頂著門的時候沒有看玻璃，當我看玻璃的時候，
    他們已經往櫃台的方向前進。（這樣你如何知道甲○○有嘗
    試著轉動門把？）事後看監視器。... （第二次兩人進來時
    ，是先拿菸還是先撬開收銀機？）先撬開收銀機。（換句話
    說，發現收銀機撬不開才去拿菸？）是。（菸也是甲○○拿
    的嗎？）是。」等語（以上均見本院卷第86頁至第98頁）。
    依乙○○所言，該次被告二人進入店內之時，其正在店內之
    辦公室中用餐，當時該辦公室與外側營業區相隔之門係關上
    狀態，該門所裝之玻璃僅能自內向外看，無法自外側營業區
    窺視內側辦公室區。嗣乙○○聽到自動門開啟之「叮咚」聲
    ，顯示有人進入，其遂看辦公室內之監視器，發現進入之二
    人中，其中一人竟與三日前凌晨來店強盜之男子衣著相同，
    另一人亦頭戴鴨舌帽以毛巾遮臉，顯然來意不善，一時畏懼
    被告二人進入辦公室，遂立即轉動門鎖鈕以上鎖，並以身體
    抵住門，之後被告甲○○行至該門前，試圖打開該門未果，
    便行至櫃台前欲打開鎖住之收銀機但不遂，遂要丙○○拿出
    預藏之菜刀欲將收銀機撬開但仍不得其法，此時甲○○遂將
    置於櫃台後方菸架抽屜之盒裝香菸取出，置於丙○○所攜來
    之黑色手提袋內，之後二人倉皇逃出。其間乙○○完全未與
    被告二人有任何言語交談或肢體衝突，全藉辦公室內監視器
    監看被告二人舉動，被告甲○○雖曾試圖打開已鎖上之辦公
    室門，但亦無法藉由該魔術玻璃窺見辦公室內情形，在整個
    過程中，被告二人亦未透過該魔術玻璃或營業區之監視設備
    ，對身在辦公室內以門相隔之乙○○以言語或身體舉動恐嚇
    威逼。上開情節，亦與被告二人辯稱進入時未亮出菜刀，亦
    未見任何店員在內，係被告甲○○欲撬開收銀機時始由被告
    丙○○將預藏菜刀取出交予渠等語，互核相符。由是可見，
    縱被告二人入店時或之後知悉店員乙○○係躲藏在辦公室內
    ，然渠二人究未對乙○○行任何強暴、脅迫或相類手法之舉
    措，至乙○○主觀上甚為驚慌，亦係因見來店之被告二人顯
    然來意不善有以致之，亦足見被告二人正欲趁此無人出面阻
    止之際，顧不得收銀機上鎖無法打開，猶仍慌亂將櫃台後方
    菸架抽屜內之數盒香菸搜取而去。就此情狀，被告二人所為
    當與刑法強盜罪所定須以行為人對被害人施以強暴、脅迫、
    藥劑、催眠術或他法，至使不能抗拒，而取他人之物此一要
    件不合，自無論以刑法強盜罪之可言。然渠二人究係在未經
    財產持有權之本人同意且違背本人之意思之情形下，破壞該
    本人對該數條香菸及麵包此財物之原持有關係，進而建立渠
    二人對該財物之新持有關係，是仍屬竊盜行為，而應依刑法
    竊盜罪論處，至為明確。
  4.綜上所述，此部分被告二人所犯者應係刑法第321 條第1 項
    第3 款之攜帶兇器竊盜罪。公訴意旨未斟酌上情，而認被告
    二人此部分係犯同法第330 條、第321 條第1 項第3 款之攜
    帶兇器強盜罪，尚有未恰，惟其基本事實同一，本院自應予
    審理，並依刑事訴訟法第300條變更其起訴法條。
  (三)被告甲○○及丙○○就事實欄三所載先後二次加重竊盜犯行
    ，互有犯意聯絡及行為分擔，均依刑法第28條規定論以共同
    正犯。被告甲○○就所犯三次加重竊盜罪及一次加重強盜罪
    之犯行，及被告丙○○就所犯二次加重竊盜罪之犯行，均犯
    意各別，行為不同，均應分論併罰。被告丙○○有如事實欄
    一所載之前科紀錄，此有卷附台灣高等法院被告前案紀錄表
    所載可按，其受有期徒刑之執行完畢，五年以內故意再犯本
    件有期徒刑以上之罪，所犯者均為累犯，均依刑法第47條第
    1 項加重其刑。
  (四)針對犯罪事實欄三部分，檢察官雖僅就被告二人竊取超商櫃
    台後方菸架抽屜內之香菸10條之犯行提起公訴，然被告二人
    該次犯行，除竊取該10條香菸外，復竊得陳列架上之麵包數
    個，除經被告丙○○自白外（偵查卷第88頁），亦經證人乙○○於本院審判中證稱：「搜刮完丙○○是有先把行李袋拿
    走，甲○○有去麵包架拿了幾個麵包。」等語明確（本院98
    年度訴字第129 號卷第93頁）。就被告二人該次竊盜犯行之
    整體過程觀之，竊取行為之時間、空間均甚緊密，可見渠二
    人竊取數個麵包部分之事實，與檢察官起訴竊取香菸10條部
    分，實係一竊盜行為下之單純一罪，本院自應就此部分併予
    審理。
  (五)爰審酌被告二人均值青壯之年，單因缺錢花用，即心生貪念
    而以上揭手段分別竊取或強盜他人財物，渠等犯罪手段對於
    社會治安及被害人身心、財產法益之侵害程度甚為重大，當
    予非難。然參以被告二人各自犯案程度，犯後均坦承犯行，
    竊取或強盜財物之價值、其目的、手段等一切情狀，就渠二
    人各自所犯分別量處如主文所示之刑，並定渠等應執行之刑
    。至如附表所示之各物品，分別為被告被告甲○○或丙○○
    所有，且分為被告甲○○單獨犯事實欄二之加重竊盜罪及加
    重強盜罪、或被告甲○○及丙○○共犯事實欄三之加重竊盜
    罪二罪所用之物，業據被告二人於本院中坦認不諱，是分別
    依刑法第38條第1 項第2 款規定及共犯連帶責任之原則，各
    於所為相關犯行諭知之主文項下分別宣告沒收。
三、據上論斷，應依刑事訴訟法第299 條第1 項前段、第300 條
    ，刑法第28條、第321 條第1 項第3 款、第330 條第1 項、
    第47條第1 項、第51條第5 款、第38條第1 項第2 款，判決
    如主文。
本案經檢察官邱文中到庭執行職務。
中    華    民    國    98    年    4     月    14    日
              刑事第十一庭審判長法  官  蔡榮澤
                                法  官  林蕙芳
                                法  官  紀凱峰
以上正本證明與原本無異。
如不服本判決應於收受本判決後10日內向本院提出上訴書狀，並
應敘述具體理由，如未敘述上訴理由者，應於上訴期間屆滿後20
日內補提理由書狀於本院（均須按他造當事人之人數附繕本）「
切勿逕送上級法院」。
                                書記官  鄭乃甄
中    華    民    國    98    年    4     月    15    日
附錄本案論罪科刑依據之法條：
中華民國刑法第321條
（加重竊盜罪）
犯竊盜罪而有左列情形之一者，處 6 月以上、 5 年以下有期徒
刑：
一、於夜間侵入住宅或有人居住之建築物、船艦或隱匿其內而犯
之者。
二、毀越門扇、牆垣或其他安全設備而犯之者。
三、攜帶兇器而犯之者。
四、結夥三人以上而犯之者。
五、乘火災、水災或其他災害之際而犯之者。
六、在車站或埠頭而犯之者。
前項之未遂犯罰之。
中華民國刑法第330條
（加重強盜罪）
犯強盜罪而有第 321 條第 1 項各款情形之一者，處 7 年以上有
期徒刑。
前項之未遂犯罰之。
附表：
┌──┬───────┬──────────────────┐
│編號│物品名稱      │所有人及供犯罪所用之事實            │
├──┼───────┼──────────────────┤
│ 一 │老虎鉗壹把。  │甲○○所有，供甲○○於事實欄二竊取車│
│    │              │牌、及供甲○○與丙○○二人於事實欄三│
│    │              │竊取車牌所用。                      │
├──┼───────┼──────────────────┤
│ 二 │銀柄菜刀壹把。│甲○○所有，供甲○○於事實欄二至便利│
│    │              │商店強盜財物所用。                  │
├──┼───────┼──────────────────┤
│ 三 │木柄菜刀壹把。│丙○○所有，供甲○○及丙○○二人於事│
│    │              │實欄三至便利商店行竊所用。          │
├──┼───────┼──────────────────┤
│ 四 │口罩壹只。    │甲○○所有，供甲○○於事實欄二至便利│
│    │              │商店強盜、及於事實欄三至便利商店行竊│
│    │              │所用。                              │
├──┼───────┼──────────────────┤
│ 五 │毛巾壹條。    │甲○○所有，供共犯丙○○於事實欄三至│
│    │              │便利商店行竊所用。                  │
├──┼───────┼──────────────────┤
│ 六 │帽子壹頂。    │甲○○所有，供共犯丙○○於事實欄三至│
│    │              │便利商店行竊所用。                  │
├──┼───────┼──────────────────┤
│ 七 │手提袋壹個。  │甲○○所有，供甲○○於事實欄二至便利│
│    │              │商店強盜、及供甲○○與丙○○二人於事│
│    │              │實欄三至便利商店行竊所用。          │
└──┴───────┴──────────────────┘

司法院資訊處製作；財團法人民間司法改革基金會備份。
